ACORDAO-COMPLETO-2569732

ACÓRDÃO 3512/2023 ATA 13/2023 - PRIMEIRA CÂMARA

VISTOS, relatados e discutidos estes autos de processo de aposentadoria de servidora da Universidade Federal Rural de Pernambuco,
ACORDAM os Ministros do Tribunal de Contas da União, reunidos em sessão da Primeira Câmara, diante das razões expostas pelo relator e com fundamento na Constituição Federal, art. 71, III e IX, na Lei 8.443/1992, arts. 1º, V, e 39, II, e no que foi decidido pelo Supremo Tribunal Federal no RE 636.553/RS) , em:
9.1. reconhecer o registro tácito do ato de concessão de aposentadoria à sra. Minervina Estelita Mendes Silveira, ocorrido em 17/11/2022;
9.2. determinar o retorno dos autos à AudPessoal para que dê início aos procedimentos de revisão de ofício.

PESSOAL. APOSENTADORIA. VENCIMENTO BÁSICO COMPLEMENTAR. LEI 11.091/2005.

Primeira Câmara

Universidade Federal Rural de Pernambuco.

3. Interessados/Responsáveis:
3.1. Interessada: Minervina Estelita Mendes Silveira (XXX.613.204-XX).

13.1. Ministros presentes: Walton Alencar Rodrigues (Presidente), Benjamin Zymler (Relator), Jorge Oliveira e Jhonatan de Jesus.
13.2. Ministro-Substituto presente: Weder de Oliveira.

BENJAMIN ZYMLER

Adoto como relatório a instrução a cargo da Unidade de Auditoria Especializada em Pessoal (AudPessoal) , com à qual manifestou sua anuência o representante do Ministério Público junto ao Tribunal de Contas da União (MPTCU) :
"INTRODUÇÃO
Trata-se de ato inicial de aposentadoria, submetido, para fins de registro, à apreciação do Tribunal de Contas da União (TCU) , de acordo com o art. 71, inciso III, da Constituição Federal.  O ato foi cadastrado e disponibilizado ao TCU por intermédio do Sistema e-Pessoal, na forma do art. 2º e 4º da Instrução Normativa TCU 78/2018.
O ato desse processo pertence às seguintes unidades:
Unidade emissora: Universidade Federal Rural de Pernambuco.
Unidade cadastradora:  Universidade Federal Rural de Pernambuco.
Subunidade cadastradora: DIVISÃO DE APOSENTADORIA E PENSÃO.
EXAME TÉCNICO
Procedimentos aplicados
Os procedimentos para exame, apreciação e registro de atos de pessoal encontram-se estabelecidos na Instrução Normativa TCU 78/2018 e na Resolução TCU 206/2007. Essas normas dispõem que os atos de pessoal disponibilizados por meio do e-Pessoal devem ser submetidos previamente a críticas automatizadas, com base em parâmetros predefinidos.
As críticas das informações cadastradas na etapa de coleta do ato foram elaboradas e validadas levando-se em conta as peculiaridades de cada ato. Os itens verificados nessa etapa são inerentes a dados cadastrais, fundamentos legais, mapa de tempo, ficha financeira, assim como eventuais ocorrências de acumulação. Trata-se de verificações abrangentes, minuciosas e precisas e sem a necessidade de ação humana e, portanto, menos suscetível a falhas. As críticas aplicadas estão discriminadas no sistema, no Menu e-Pessoal, opção 'Crítica', que podem ser acessadas mediante concessão de perfil específico a servidores do TCU responsáveis pela análise.
Além das críticas automatizadas, há verificação humana adicional no caso de haver alertas do sistema ou informações não formatadas, como esclarecimentos do gestor ou do controle interno.  
As críticas também consideram os registros do Sistema Integrado de Administração de Recursos Humanos (Siape) . O Siape disponibiliza informações atualizadas sobre as parcelas que integram os proventos, diferentemente, portanto, do e-Pessoal, que informa as parcelas no momento do registro do ato. 
Essa confrontação com o Siape fornece uma visão atual e verdadeira da situação, o que permite descaracterizar irregularidades e inconsistências que, embora constantes do e-Pessoal, já foram corrigidas.
As verificações detectadas no ato encontram-se discriminadas na aba de pendências do ato no sistema e-Pessoal, bem como no espelho do ato contemplado por esta instrução.
Exame das Constatações
Ato: 31999/2019 - Inicial - Interessado (a) : MINERVINA ESTELITA MENDES SILVEIRA - CPF: XXX.613.204-XX
Parecer do Controle Interno: considerar o ato Legal.
Constatações e análises: 
1.1.1. Houve o registro de pelo menos uma rubrica com 'Denominação para análise pelo TCU = Decisão judicial (10289 - DECISAO JUDICIAL N TRAN JUG AP (Decisão judicial - Outros) - R$ 12,75) .
Justificativa do Gestor de Pessoal: Não há. Verificação efetuada no âmbito do TCU.
Análise do Controle Interno:  Não há. Verificação efetuada no âmbito do TCU.
Análise da Equipe Técnica: Legal
Conforme a ficha 'funções exercidas', a ex-servidora teve direito à incorporação de 5/5 de FG-6. Assim, somando-se o valor que a interessada recebe na rubrica 'VPNI ART.62-A LEI 8112/90' (R$ 79,00) com o valor recebido na rubrica de decisão judicial referente à incorporação de quintos (R$ 12,75) , está de acordo com os valores aceitos pela jurisprudência do TCU. Portanto, a irregularidade está sanada.
1.1.2. Houve o registro de pelo menos uma rubrica com 'Denominação para análise pelo TCU = Vantagem de caráter pessoal (82106 - VPNI ART.62-A LEI 8112/90 - AT (Vantagem de caráter pessoal - VPNI art. 62-A Lei 8.112/90) - R$ 79,00) .
Justificativa do Gestor de Pessoal: Não há. Verificação efetuada no âmbito do TCU.
Análise do Controle Interno:  Não há. Verificação efetuada no âmbito do TCU.
Análise da Equipe Técnica: Legal
A concessão da vantagem de quintos ou décimos está em consonância com a jurisprudência deste Tribunal e os critérios das Leis 8.911/1994 e 9.624/1998 (os períodos anteriores a 8/4/1998 são suficientes para a incorporação da vantagem de quintos) .
1.1.3. Tempo de serviço público até 08/03/1999 (anuênio) informado na aba 'Mapa de tempo' (14) é menor que o valor da proporção (14,62%) efetivamente paga (Valor pago da rubrica 'Adicional por Tempo de Serviço'/ Valor da rubrica 'Provento Básico/Vencimento básico'.
Justificativa do Gestor de Pessoal: Não há. Verificação efetuada no âmbito do TCU.
Análise do Controle Interno:  Não há. Verificação efetuada no âmbito do TCU.
Análise da Equipe Técnica: Ilegal
Conforme verificado, o cálculo do Adicional por Tempo de Serviço (ATS) foi efetuado com base nos valores das rubricas 'Provento Básico' e 'VENC.BAS.COMP.ART.15 L11091/05'. O entendimento desta Corte de Contas, baseado no art. 67 da lei 8.112/1990, é de que o ATS deve ser calculado apenas com base na rubrica de 'Provento Básico'.
1.1.4. Houve o registro de rubrica com 'Denominação para análise do TCU' = Complemento de soldo, vencimento, subsídio, proventos, etc.
Justificativa do Gestor de Pessoal: Não há. Verificação efetuada no âmbito do TCU.
Análise do Controle Interno:  Não há. Verificação efetuada no âmbito do TCU.
Análise da Equipe Técnica: Ilegal
Detectou-se no ato o pagamento de parcela remuneratória intitulada como 'VENC.BAS.COMP.ART.15 L11091/05'.
O art. 15 da citada lei assim estabeleceu em sua redação original:
Art. 15. O enquadramento previsto nesta Lei será efetuado de acordo com a Tabela de Correlação, constante do Anexo VII desta Lei.
§ 1º O enquadramento do servidor na Matriz Hierárquica será efetuado no prazo máximo de 90 (noventa) dias após a publicação desta Lei, observando-se:
I - o posicionamento inicial no Nível de Capacitação I do nível de classificação a que pertence o cargo; e
II - o tempo de efetivo exercício no serviço público federal, na forma do Anexo V desta Lei.
§ 2º Na hipótese de o enquadramento de que trata o § 1º deste artigo resultar em vencimento básico de valor menor ao somatório do vencimento básico, da Gratificação Temporária - GT e da Gratificação Específica de Apoio Técnico-Administrativo e Técnico-Marítimo às Instituições Federais de Ensino - GEAT, considerados no mês de dezembro de 2004, proceder-se-á ao pagamento da diferença como parcela complementar, de caráter temporário.
§ 3º A parcela complementar a que se refere o § 2º deste artigo será considerada para todos os efeitos como parte integrante do novo vencimento básico, e será absorvida por ocasião da reorganização ou reestruturação da carreira ou tabela remuneratória, inclusive para fins de aplicação da tabela constante do Anexo I-B desta Lei.
§ 4º O enquadramento do servidor no nível de capacitação correspondente às certificações que possua será feito conforme regulamento específico, observado o disposto no art. 26, inciso III, e no Anexo III desta Lei, bem como a adequação das certificações ao Plano de Desenvolvimento dos Integrantes da Carreira dos Cargos Técnico-Administrativos em Educação, previsto no art. 24 desta Lei.
Como se pode perceber, ao mesmo tempo em que promoveu ampla reestruturação no Plano de Carreira dos Cargos Técnico-Administrativos das IFES, a Lei 11.091/2005 expressamente resguardou a irredutibilidade remuneratória dos servidores (§ 2º do art. 15) , mediante a instituição do chamado Vencimento Básico Complementar (VBC) .
Aliás, a peculiar forma de cálculo da parcela compensatória assegurou mais do que a simples preservação do nível remuneratório anterior dos servidores.
Na realidade, a lei permitiu, de imediato, um ganho real aos Técnico-Administrativos das IFES, decorrente, quando menos, da aplicação do percentual de anuênios sobre uma base majorada (ou seja, o novo vencimento básico) , ao restringir a comparação entre as duas estruturas (para identificação de eventual diferença, a menor decorrente do enquadramento) ao novo vencimento básico, de um lado, e ao somatório do vencimento básico anterior, da GT e da GEAT, de outro.
Nessas circunstâncias, cumpre registrar que a absorção da parcela do VBC determinada na própria lei que promoveu a reestruturação remuneratória não trouxe qualquer prejuízo remuneratório.
Resumindo, longe de impor qualquer redução salarial, a Lei 11.091/2005, já de imediato, majorou seus rendimentos, fato que se repetiu ao longo de todo o período de implantação da nova estrutura remuneratória, concluída no final de 2007. Assim, entende-se não seria mais devida o vencimento básico complementar após implementada essa estrutura remuneratória.
Quanto às disposições das Leis 11.784/2008 e 12.772/2012, referentes à não absorção de eventual resíduo da VBC, seus efeitos foram expressamente limitados aos aumentos remuneratórios promovidos por aqueles normativos (maio/2008 a julho/2010, no primeiro caso, e março/2013 a março/2015, no segundo) . Nada foi modificado na sistemática de implantação da estrutura prevista na Lei 11.091/2005, em especial na forma de absorção do VBC, como segue:
Lei 11.784/2008
Art. 13. A parcela complementar de que tratam os §§ 2º e 3º do art. 15 da Lei nº 11.091, de 12 de janeiro de 2005, não será absorvida por força dos aumentos remuneratórios decorrentes das alterações realizadas na Lei nº 11.091, de 12 de janeiro de 2005, em virtude das alterações impostas pelos arts. 12 e 15 desta Lei.
Lei 12.772/2012
Art. 43. A parcela complementar de que tratam os §§ 2º e 3º do art. 15 da Lei nº 11.091, de 2005, não será absorvida por força dos aumentos remuneratórios com efeitos financeiros no período de 2013 a 2015.
Portanto, indevido o pagamento atual da parcela remuneratória intitulada como 'VENC.BAS.COMP.ART.15 L11091/05'.
O quadro resumo de ocorrências e, quando for o caso, o detalhamento da norma legal e da jurisprudência para as inconsistências acima elencadas encontra-se no anexo II dessa instrução. 
Encaminhamento do ato: 
Considerar ILEGAL e recusar registro do ato de Aposentadoria 31999/2019 - Inicial de MINERVINA ESTELITA MENDES SILVEIRA do quadro de pessoal do órgão/entidade Universidade Federal Rural de Pernambuco, com base nos arts. 71, inciso III, da Constituição Federal, 1º, inciso V, e 39, inciso II, da Lei 8.443/1992 e 260, § 1º, do Regimento Interno. 
Com fulcro no art. 262, caput, do Regimento Interno deste Tribunal, determinar ao órgão/entidade Universidade Federal Rural de Pernambuco que: 
emita novo ato, livre da irregularidade ora apontada, em substituição ao ato de aposentadoria de MINERVINA ESTELITA MENDES SILVEIRA, submetendo-o à nova apreciação por este Tribunal, na forma do artigo 260, caput, também do Regimento.
dispense a devolução dos valores indevidamente recebidos de boa-fé até a data da ciência do órgão/entidade Universidade Federal Rural de Pernambuco, do acórdão que vier a ser proferido, com base no Enunciado 106 da Súmula da Jurisprudência do TCU.
dê ciência, no prazo de quinze dias, contados da notificação, do inteiro teor desta deliberação (a) o interessado (a) , alertando-o (a) de que o efeito suspensivo proveniente da interposição de eventuais recursos junto ao TCU não o (a) exime da devolução dos valores percebidos indevidamente, caso o recurso não seja provido.
informe o teor do acórdão que vier a ser prolatado, encaminhando ao TCU, no prazo de trinta dias, comprovante da data de ciência pelo (a) interessado (a) , nos termos do art. 4º, § 3º, da Resolução TCU 170/2004.
faça cessar todo e qualquer pagamento relativo ao ato impugnado de MINERVINA ESTELITA MENDES SILVEIRA, no prazo máximo de quinze dias, contados da ciência da decisão deste Tribunal, sob pena de ressarcimento das quantias pagas após essa data pelo responsável.
CONCLUSÃO
A abrangência e a profundidade das verificações levadas a efeito fundamentam convicção de que o ato 31999/2019 pode ser apreciado pela ilegalidade, em razão das irregularidades apontadas no item Exame das Constatações desta instrução, que representam afronta à legislação e à jurisprudência de referência
PROPOSTA DE ENCAMINHAMENTO
Ante o exposto, com fundamento no art. 71, inciso III, da Constituição Federal, no art. 1º, inciso V, e art. 39, incisos I e II, da Lei 8.443/1992, no art. 260 do Regimento Interno do Tribunal de Contas da União, propõe-se: 
Considerar ILEGAL e recusar registro do ato de aposentadoria 31999/2019 - Inicial de MINERVINA ESTELITA MENDES SILVEIRA do quadro de pessoal do órgão/entidade Universidade Federal Rural de Pernambuco, com base nos arts. 71, inciso III, da Constituição Federal, 1º, inciso V, e 39, inciso II, da Lei 8.443/1992 e 260, § 1º, do Regimento Interno.
Com fulcro no art. 262, caput, do Regimento Interno deste Tribunal, determinar ao órgão/entidade Universidade Federal Rural de Pernambuco que: 
emita novo ato, livre da irregularidade ora apontada, em substituição ao ato de aposentadoria de MINERVINA ESTELITA MENDES SILVEIRA, submetendo-o à nova apreciação por este Tribunal, na forma do artigo 260, caput, também do Regimento.
informe o teor do acórdão que vier a ser prolatado, encaminhando ao TCU, no prazo de trinta dias, comprovante da data de ciência pelo (a) interessado (a) , nos termos do art. 4º, § 3º, da Resolução TCU 170/2004.
faça cessar todo e qualquer pagamento relativo ao ato impugnado de MINERVINA ESTELITA MENDES SILVEIRA, no prazo máximo de quinze dias, contados da ciência da decisão deste Tribunal, sob pena de ressarcimento das quantias pagas após essa data pelo responsável.
dê ciência, no prazo de quinze dias, contados da notificação, do inteiro teor desta deliberação (a) o interessado (a) , alertando-o (a) de que o efeito suspensivo proveniente da interposição de eventuais recursos junto ao TCU não o (a) exime da devolução dos valores percebidos indevidamente, caso o recurso não seja provido.
dispense a devolução dos valores indevidamente recebidos de boa-fé até a data da ciência do órgão/entidade Universidade Federal Rural de Pernambuco, do acórdão que vier a ser proferido, com base no Enunciado 106 da Súmula da Jurisprudência do TCU."
É o relatório.

não há.

Procurador Marinus Eduardo De Vries Marsico.

PESSOAL. APOSENTADORIA. ADICIONAL POR TEMPO DE SERVIÇO. VENCIMENTO BÁSICO COMPLEMENTAR. LEI 11.091/2005. VANTAGEM QUE DEVERIA TER SIDO INTEGRALMENTE ABSORVIDA. REGISTRO TÁCITO. RECONHECIMENTO. RETORNO DOS AUTOS À UNIDADE TÉCNICA PARA ADOÇÃO DAS MEDIDAS CABÍVEIS COM VISTAS À REVISÃO DE OFÍCIO.

APOSENTADORIA (APOS)

Unidade de Auditoria Especializada em Pessoal (AudPessoal).

Cuidam os autos de aposentadoria da sra. Minervina Estelita Mendes Silveira no cargo de Técnico em Assuntos Educacionais da Universidade Federal Rural de Pernambuco (UFRPE) .
2. O ato em exame teve sua vigência iniciada em 12/8/2013 e está fundamentado no art. 3º da Emenda Constitucional 47/2005.
3. Consta do ato rubrica judicial no valor de R$ 12,75, referente à incorporação de "quintos". Tal pagamento decorre do provimento jurisdicional obtido pela interessada para impedir a administração de reduzir os valores pagos a título de incorporação da FG-6. 
4. Uma vez que o somatório (R$ 91,75) das duas rubricas ("VPNI do art. 62-A 8112/90" e "DECISAO JUDICIAL NAO TRAN JUG AP") está dentro dos parâmetros aceitos por esta Corte para o pagamento de 5/5 da FG-6 no âmbito das instituições federais de ensino (IFE) , acompanho o posicionamento da unidade técnica, ratificado pelo MPTCU. 
5. Contudo, os pareceres apontam, com acerto, irregularidade no pagamento de proventos, a saber, a não absorção da rubrica denominada vencimento básico complementar da Lei 11.091/2005, que também majora indevidamente o valor dos anuênios.
6. Essa lei, que modificou a estrutura remuneratória dos servidores técnico-administrativos em educação, previu a gradual implantação das tabelas de vencimento, bem assim o reenquadramento dos servidores por nível de capacitação (decorrente do tempo de serviço público) . Contudo, antecipou os aumentos que seriam concedidos aos então ocupantes dos cargos tratados na lei, mediante a criação de uma parcela complementar do vencimento, com repercussão na gratificação adicional por tempo de serviço. Essa parcela deveria ser absorvida à medida que os servidores lograssem aumentos remuneratórios, inclusive mediante progressão na tabela de vencimentos.
7. Vejam-se os dispositivos pertinentes (grifos acrescidos) :
"Art. 15. O enquadramento previsto nesta Lei será efetuado de acordo com a Tabela de Correlação, constante do Anexo VII desta Lei.
§ 1º O enquadramento do servidor na Matriz Hierárquica será efetuado no prazo máximo de 90 (noventa) dias após a publicação desta Lei, observando-se:
I - o posicionamento inicial no Nível de Capacitação I do nível de classificação a que pertence o cargo; e
II - o tempo de efetivo exercício no serviço público federal, na forma do Anexo V desta Lei.
§ 2º Na hipótese de o enquadramento de que trata o § 1º deste artigo resultar em vencimento básico de valor menor ao somatório do vencimento básico, da Gratificação Temporária - GT e da Gratificação Específica de Apoio Técnico-Administrativo e Técnico-Marítimo às Instituições Federais de Ensino - GEAT, considerados no mês de dezembro de 2004, proceder-se-á ao pagamento da diferença como parcela complementar, de caráter temporário.
§ 3º A parcela complementar a que se refere o § 2º deste artigo será considerada para todos os efeitos como parte integrante do novo vencimento básico, e será absorvida por ocasião da reorganização ou reestruturação da carreira ou tabela remuneratória, inclusive para fins de aplicação da tabela constante do Anexo I-B desta Lei.
§ 4º O enquadramento do servidor no nível de capacitação correspondente às certificações que possua será feito conforme regulamento específico, observado o disposto no art. 26, inciso III, e no Anexo III desta Lei, bem como a adequação das certificações ao Plano de Desenvolvimento dos Integrantes da Carreira dos Cargos Técnico-Administrativos em Educação, previsto no art. 24 desta Lei."
8. A Lei 11.091/2005 extinguiu o pagamento de duas gratificações, mas assegurou a irredutibilidade remuneratória mediante o pagamento de uma parcela intitulada "vencimento básico complementar" (VBC) , caso o novo vencimento básico viesse a ser inferior ao antigo, acrescido das gratificações GT e GEAT, o que repercutiu positivamente no valor do adicional por tempo de serviço.
9. Contudo, tal parcela deveria ser gradativamente suprimida, a partir da implementação da estrutura remuneratória determinada pela própria lei, inclusive do novo enquadramento, previsto no Anexo V, que estabeleceu níveis de capacitação conforme o tempo de serviço público do servidor.
10. A tabela seguinte mostra a evolução da remuneração e do posicionamento da servidora com a Lei 11.091/2005:
	Rubricas
	Dezembro
2004
	Maio
2005
	Janeiro
2006
	Julho
2006
	Novembro 2006

	Vencimento
	R$ 1.752,74
	R$ 1.703,89
	R$ 2.028,23
	R$ 2.255,26 
	R$ 2.336,45

	VCCr
		R$ 576,72
	R$ 252,37
	R$ 252,37
	R$ 252,37

	Anuênio
	R$ 245,38
	R$ 319,28
	R$ 319,28
	R$ 351,06
	R$ 363,43

	AGE
	R$ 30,45
	R$ 30,45
	R$ 30,45
	R$ 30,45
	R$ 30,45

	VPI L 10698/2003
	R$ 59,87
	R$ 59,87
	R$ 59,87
	R$ 59,87
	R$ 59,87

	GT
	R$ 262,91
				
	GEAT
	R$ 265,00
				
	Total c/VBC
	R$ 2.616,35 
	R$ 2.690,21
	R$ 2.690,20
	R$ 2.949,01
	R$ 3.042,57

	Total s/ VBC
	R$ 2.616,35
	R$ 2.113,49
	R$ 2.437,83
	R$ 2.696,64
	R$ 2.790,20

	Aumento (em relação a dez/2005) , s/ VBC
	-
	 (R$ 502,86) 
	 (R$ 178,52) 
	R$ 80,29
	R$ 173,85

	Aumento (em relação a dez/2005) c/ VBC
	-
	R$ 73,86
	R$ 73,85
	R$ 332,66
	R$ 426,22

	VB' - (VC+GT+ GEAT) = VBC
		 (R$ 576,76) 
	 (R$ 252,42) 
	 (R$ 25,39) 
	R$ 55,80.

11. Examinado a tabela anterior, verifica-se que o valor do VBC calculado pela IFE manteve-se dentro dos parâmetros legais até janeiro de 2006. Contudo, a entidade deixou de promover a absorção do VBC em julho e novembro daquele ano. De mencionar que, neste último mês, já não mais haveria resíduo da parcela complementar, caso a entidade tivesse observado os ditames legais. 
12. Assim, quando da edição das Leis 11.784/2008 e 12.772/2012, não mais haveria parcela do VBC a ser mantida. O pressuposto da aplicação das disposições dessa lei, quanto a essa rubrica, é a legalidade dos pagamentos efetuados, o que não se verifica, na espécie. 
13. À guisa de ilustração, transcrevo o art. 43 da Lei 12.772/2012:
"Art. 43. A parcela complementar de que tratam os §§ 2º e 3º do art. 15 da Lei nº 11.091, de 2005, não será absorvida por força dos aumentos remuneratórios com efeitos financeiros no período de 2013 a 2015."
14. Nada obstante essas considerações, observo que o registro tácito (RE 636.553/RS) da presente concessão ocorreu em 26/11/2022, uma vez que o ato representado pelo formulário Sisac 10794409-04-2013-000040-4 foi encaminhado a este Tribunal em 26/11/2017. Em razão da decisão desta Corte de recadastrar todos os atos então constantes da base do Sisac, o novo formulário (e-Pessoal) foi encaminhado em 10/9/2020, tendo sido autuado apenas em outubro de 2022, próximo ao término do prazo quinquenal, sem nenhuma advertência da unidade instrutora quanto a esse ponto. 
15. Dessarte, deve o colegiado, nesta oportunidade, apenas reconhecer essa situação e determinar o retorno dos autos à unidade técnica para a adoção dos procedimentos cabíveis, com vistas à revisão de ofício do ato ora em exame.

Diante do exposto, VOTO por que o Tribunal adote a deliberação que ora submeto a este colegiado.
TCU, Sala das Sessões, em 9 de maio de 2023.
BENJAMIN ZYMLER 
Relator